【裁判字號】    89,上易,1181
【裁判日期】    890824
【裁判案由】    妨害自由
【裁判全文】
臺灣高等法院臺南分院刑事判決        八十九年度上易字第一一八一號 Ｃ
      上  訴  人
      即  被  告  乙  ○  ○
右上訴人因妨害自由案件，不服臺灣嘉義地方法院八十九年度易字第二七五號中華民
國八十九年四月二十六日第一審判決（起訴案號：臺灣嘉義地方法院檢察署八十九年
度偵字第一八一五號），提起上訴，本院判決如左：
      主      文
上訴駁回。
乙○○緩刑參年。
      事      實
一、乙○○於民國八十九年二月十六日晚上九時四十分許，酒後至嘉義縣民雄鄉菁埔
    村菁埔一四二之二一號其胞兄甲○○住處，欲向其母要錢，適其母不在，遭甲○
    ○趕出後，竟出言向甲○○恫稱：要放火燒燬甲○○之房子，及打斷丙○○（即
    甲○○之子）之雙腿等語，使甲○○心生畏懼，致生危害於安全。
二、案經甲○○告訴由嘉義縣警察局民雄分局報請臺灣嘉義地方法院檢察署檢察官偵
    查起訴。
      理      由
一、訊據上訴人即被告乙○○對於右揭事實坦承不諱，核與告訴人甲○○於警訊時、
    原審審理時及本院審理時指訴之情節大致相符，並經證人即被告及告訴人之父何
    金塗於警訊時及原審審理時證述無誤，被告之自白與事實相符，事證明確，被告
    犯行堪以認定。
二、核被告所為，係犯刑法第三百零五條之罪。原審以被告罪證明確，適用刑法第三
    百零五條、第四十一條、罰金罰鍰提高標準條例第一條前段、第二條之規定，並
    審酌被告之品行、犯罪動機、目的、手段、與被害人平日之關係、所生之危害及
    犯罪後之態度等一切情狀，判處有期徒刑五月，如易科罰金，以三佰元折算一日
    ，其認事用法並無違誤，量刑及易科罰金折算標準之諭知亦妥適，上訴意旨指摘
    原判決量刑過重，為無理由，應予駁回。查被告前未曾受有期徒刑以上刑之宣告
    ，有臺灣嘉義地方法院檢察署刑案資料查註紀錄表一份附於偵查卷及臺灣高等法
    院被告全國前案紀錄表一份附於本院卷可稽，其因一時失慮而罹刑典，且告訴人
    於原審審理時已與被告和解，具狀請求撤回告訴，有撤回告訴狀一份附於原審卷
    （第十五頁）可按，經此偵審教訓及刑之宣告後，應知警惕而無再犯之虞，本院
    因認其所宣告之刑以暫不執行為適當，併予宣告緩刑三年，用啟自新。
據上論結，應依刑事訴訟法第三百六十八條、刑法第七十四條第一款，判決如主文。
本案經檢察官李傳來到庭執行職務。
中    華    民    國      八十九      年      八      月      二十四    日
                                  臺灣高等法院臺南分院刑事第二庭
                                      審判長法官  游    明    仁
                                            法官  蘇    重    信
            法官  陳    清    溪
右正本證明與原本無異。
不得上訴。
                                      法院書記官  嚴    巧    花
中    華    民    國      八十九      年      八      月     二十八     日
附錄法條：
刑法第三百零五條：以加害生命、身體、自由、名譽、財產之事，恐嚇他人致生危害
                  於安全者，處二年以下有期徒刑、拘役或三百元以罰金。


司法院資訊處製作；財團法人民間司法改革基金會備份。
